臺灣基隆地方法院刑事判決　　　　　　 94年度簡上字第135號
上　訴　人　臺灣基隆地方法院檢察署檢察官
被　　　告　甲○○
上列上訴人因被告違反毒品危害防制條例案件，不服本院基隆簡
易庭94年9月14日，94年度基簡字第714號第一審簡易判決（檢察
官聲請簡易判決處刑聲請書案號：94年度毒偵字第2117號）提起
上訴，嗣又經移送併辦（94年度毒偵字第2309、2895號），本院
判決如下：
    主  文
原判決撤銷。
甲○○連續施用第二級毒品，累犯，處有期徒刑陸月，如易科罰
金以佰元折算壹日。扣案之第二級毒品安非他命（毛重捌點貳
公克）併同無法析離之分裝袋捌只，均沒收銷燬之。
    事實及理由
一、犯罪事實：
    甲○○前因施用第2 級毒品案件，經送觀察、勒戒後，認有
    繼續施用毒品傾向，而執行強制戒治，於民國（下同）91年
    5月8日停止戒治並付保護管束，91年11月27日管束期滿執行
    完畢，經臺灣基隆地方法院檢察署檢察官於91年12月3 日，
    以91年度戒毒偵字第86號為不起訴處分確定。其前因竊盜案
    件，經本院判處有期徒刑10月，並經臺灣高等法院於90年10
    月26日，以90年度上易字第3112號判決駁回上訴而告確定，
    於94年3月2日（聲請簡易判決處刑書誤載為94年3月4日）縮
    短刑期執行完畢（包含先前另案撤銷假釋後之殘刑2年1月18
    日）。仍不知悔改，復基於施用第2 級毒品安非他命之概括
    犯意，自94年8月1日起至同年10月19日止，連續在基隆市○
    ○街73巷49之1號住處，以將第2級毒品安非他命置於玻璃球
    吸食器內加熱燒烤產生煙霧而吸食之方式，施用第2 級毒品
    安非他命多次。嗣分別於（一）94年8月3日14時20分許，為
    警在基隆市○○區○○路130號查獲，並扣得安非他命4包合
    計毛重3.5公克、夾鏈袋90個；（二）同年8月21日19時45分
    許，在基隆市○○區○○街、立德路口為警查獲，並扣得安
    非他命4包合計毛重4.7公克；（三）同年10月19日19時50分
    許，在基隆市○○街57巷口為警查獲，並扣得海洛因3 包合
    計毛重1.4公克。
二、上揭犯罪事實，有下列證據可為佐：
（一）被告於警詢中之自白。
（二）台灣尖端先進生技醫藥股份有限公司濫用藥物檢驗報告3
      份。
（三）安非他命8包合計毛重8.2公克扣案可資佐證。
（四）臺灣高等法院被告全國前案紀錄表1份。
三、撤銷改判的理由：
（一）撤銷原判決的理由：
　　  原審予以論罪科刑，固非無見，惟原審就移送併辦部分，
      未及審酌，尚有未洽，公訴人上訴有理由，自應由本院予
      以撤銷改判。
（二）自為判決的論罪科刑理由：
      按安非他命係毒品危害防制條例第2 條第2 項第2 款所定
      之第2 級毒品，被告予以施用，核其所為，係犯毒品危害
      防制條例第10條第2項之施用第2 級毒品罪，被告施用第2
      級毒品安非他命之前後，持有第2 級毒品安非他命之低度
      行為，應為其施用第2 級毒品安非他命之高度行為所吸收
      ，不另論罪。被告先後多次施用第2 級毒品安非他命，時
      間緊接，且觸犯構成要件相同之罪名，顯係基於概括犯意
      為之，為連續犯，應論以一罪，並依法加重其刑。檢察官
      雖僅就被告於94年8 月1日施用第2級毒品安非他命之犯行
      聲請簡易判決處刑，然未聲請簡易判決處刑部分與已聲請
      部分有前述之連續犯裁判上一罪關係，本院依法自得併予
      審理。又被告前曾受如前述有期徒刑之執行，此有臺灣高
      等法院被告前案紀錄表附卷可考，其於有期徒刑執行完畢
      後5 年以內，再犯本件最重本刑為有期徒刑以上之刑之罪
      ，為累犯，應遞予加重其刑。爰審酌被告犯罪之動機、曾
      有施用毒品前科仍不思悔改，一再施用毒品，且所犯施用
      毒品行為係戕害自己身心健康，尚未危及他人等一切情狀
      ，量處如主文所示之刑，並諭知易科罰金之折算標準。扣
      案結晶物（毛重8.2 公克），屬毒品危害防制條例所明定
      列管之第二級毒品安非他命，有偵查卷附基隆市警察局第
      一分局刑事組查獲涉嫌毒品危害防制條例毒品初步鑑驗報
      告單及基隆市警察局第二分局正濱派出所查獲涉嫌毒品危
      害防制條例毒品初步鑑驗報告單各乙紙可稽，應併同無法
      析離之分裝袋8只，依毒品危害防制條例第18條第1項前段
      之規定，均宣告沒收銷燬之。至檢察官雖以扣案之夾鍊袋
      90只為被告施用安非他命之器具，聲請宣告沒收云云，然
      上開夾鍊袋並非違禁物，且被告警詢中供稱上開夾鍊袋係
      裝填胃散所用，與其施用安非他命無關等語，復無其他積
      極證據足以證明扣案夾鍊袋與被告施用安非他命間有任何
      關連，自無併予宣告沒收之餘地，另海洛因3 包，亦與本
      案無涉，不予宣告沒收，附此說明。
據上論斷，應依刑事訴訟法第455 條之1 第3 項、第369 條第1
項前段、第364條、第299條第1項前段，毒品危害防制條例第10
條第2項，刑法第11條、第56條、第47條、第41條第1項前段，罰
金罰鍰提高標準條例第2條，判決如主文。
本案經檢察官乙○○到庭執行職務。
中　　華　　民　　國　　94　　年　　12　　月　　26　　日
                  刑事第三庭審判長法官  王福康
                                  法官  王慧惠
                                  法官  齊  潔
以上正本證明與原本無異。
本件判決不得上訴。
中　　華　　民　　國　　94　　年　　12　　月　　26　　日
                              書 記 官  潘端典
附錄論罪法條：
毒品危害防制條例第10條
施用第一級毒品者，處 6 月以上 5 年以下有期徒刑。
施用第二級毒品者，處 3 年以下有期徒刑。
